臺灣臺中地方法院刑事判決　　　　　　 100年度易字第3805號
公　訴　人　臺灣臺中地方法院檢察署檢察官
被　　　告　張進寶
上列被告因竊盜案件，經檢察官提起公訴（100 年度偵字第2253
9 號），被告就被訴事實為有罪之陳述，經本院聽取當事人意見
後，認宜進行簡式審判程序，裁定進行簡式審判程序，判決如下
：
    主      文
張進寶攜帶兇器竊盜，處有期徒刑柒月。
    事實及理由
壹、犯罪事實：
    張進寶意圖為自己不法之所有，於民國100 年9 月14日凌晨
    3 時許，騎乘向不知情之友人楊燕玲借得之車牌號碼RFC-22
    1 號普通輕型機車（該機車係楊燕玲向車主林木煙所借得）
    ，至臺中市大雅區○○○路臺積電公司15廠工地（無證據證
    明有人居住）內，持工地現場取得之客觀上足對人之身體、
    生命構成威脅之兇器剪刀1 把，先將長電纜線剪截成段，再
    裝袋攜出之方式，竊取承包該15廠空調機電消防工程之聖暉
    工程科技股份有限公司（下稱聖暉公司）所有電纜線1 批（
    長度共計250 米、重量共計90公斤、價值新臺幣31,500元）
    得手後，正欲將上開裝袋之電纜線攜出之際，為現場保全人
    員發覺，隨即將上開電纜線棄置在上址工地之大門口而逃離
    現場。嗣警獲報後至現場處理，並依遺留在現場附近之上開
    機車車號，循線查獲上情。
貳、認定犯罪事實所憑證據及理由：
  一按除簡式審判程序、簡易程序及第376 條第1 款、第2 款所
    列之罪之案件外，第一審應行合議審判，刑事訴訟法第284
    條之1 定有明文。本件被告張進寶所犯竊盜案件，係屬刑事
    訴訟法第376 條第2 款所列之竊盜罪之案件，依上開條文規
    定，第一審自毋庸行合議審判，先予敘明。
  二被告所犯刑法第321 條第1 項第3 款之罪，係死刑、無期徒
    刑、最輕本刑為3 年以上有期徒刑以外之罪，其於審理程序
    就前揭被訴事實為有罪之陳述，經告知簡式審判程序之旨，
    並聽取其與公訴人之意見後，本院裁定進行簡式審判程序，
    是本件之證據調查，依刑事訴訟法第273 條之2 規定，不受
    同法第159 條第1 項、第161 條之2 、第161 條之3 、第16
    3 條之1 及第164 條至第170 條規定之限制，合先敘明。
  三上開犯罪事實，業經證人即聖暉公司襄理李志清、證人楊燕
    玲、林木煙於警詢時陳述明確，並有贓物認領保管單1 紙、
    車牌號碼RFC-221 號機車行照1 份、現場及查獲照片9 張、
    地磅單2 紙附卷可參。被告於本院審理時就上開犯罪事實坦
    承不諱，是被告之自白與相關證據均相符合，本件事證明確
    ，被告之犯行應堪認定。
、論罪科刑之理由：
  一按「刑法第321 條第1 項第3 款之攜帶兇器竊盜罪，係以行
    為人攜帶兇器竊盜為其加重條件，此所謂兇器，其種類並無
    限制，凡客觀上足對人之生命、身體、安全構成威脅，具有
    危險性之兇器均屬之，且祇須行竊時攜帶此種具有危險性之
    兇器為已足，並不以攜帶之初有行兇之意圖為必要。」最高
    法院79年臺上字第5253號判例要旨可資參照。又上開所謂之
    「攜帶兇器」，只須行竊時攜帶具有危險性之物為已足，並
    不以將該兇器自他地攜往行竊地為必要，亦即不論其係於未
    行竊前即攜帶持有或在竊盜現場臨時拾取持用，亦不問該兇
    器為何人所有均屬之。被告持以行竊之剪刀1 支雖係其在竊
    盜現場臨時所拾取，非被告所有，惟該剪刀為鐵製，長約30
    公分，可剪斷電纜線，業據被告供述在卷，是該剪刀足以對
    人之身體、安全構成威脅，為兇器。故核被告所為，係犯同
    法第321 條第1 項第3 款攜帶兇器竊盜罪。
  二爰審酌被告正值壯年，思慮未週，不思以正當途徑獲取金錢
    ，因欲贖回點當之車輛，竟起意持兇器竊取他人財物，顯見
    被告目無視法紀，尊重他人財產權觀念薄弱，亦嚴重影響社
    會治安，被告犯後具有悔意，態度尚佳，入監前從事水電工
    ，月收入約4 、5 萬元，暨被告僅國中畢業，智識程度不高
    等一切情狀，量處如主文所示之刑。
  三被告持以行竊之剪刀1 支，非被告所有，業據被告供述在卷
    ，爰不另為沒收之諭知。
肆、適用之法律：
    刑事訴訟法第284 條之1 、第273 條之1 第1 項、第299 條
    第1 項前段，刑法第321 條第1 項第3 款，刑法施行法第1
    條之1。
本案經檢察官黃勝裕到庭執行職務。
中    華    民    國  100     年    12    月    30    日
                  刑事第十三庭  法  官  楊欣怡
以上正本證明與原本無異。
如不服本判決應於收受判決後10日內向本院提出上訴書狀，並應
敘述具體理由；其未敘述上訴理由者，應於上訴期間屆滿後20日
內向本院補提理由書狀(均須按他造當事人之人數附繕本)「切勿
逕送上級法院」。
告訴人或被害人對於判決如有不服具備理由請求檢察官上訴者，
其上訴期間之計算係以檢察官收受判決正本之日期為準。
                                書記官  黃泰能
中    華    民    國   100    年    12    月    30    日
附錄論罪科刑法條：
中華民國刑法第321條
犯竊盜罪而有下列情形之一者，處6 月以上、5 年以下有期徒刑
，得併科新臺幣10萬元以下罰金：
一、侵入住宅或有人居住之建築物、船艦或隱匿其內而犯之者。
二、毀越門扇、牆垣或其他安全設備而犯之者。
三、攜帶兇器而犯之者。
四、結夥三人以上而犯之者。
五、乘火災、水災或其他災害之際而犯之者。
六、在車站、埠頭、航空站或其他供水、陸、空公眾運輸之舟、
    車、航空機內而犯之者。
前項之未遂犯罰之。